# 请教陈版劳务费的问题

提问人：大 艺术 家 时间：2021-08-20 14:33:08
陈版您好，向您请教一个关于劳务费核算的问题：
公司为设备制造业，在订单较多的时候，公司工人人手不够，会与其他同行业小公司合作，同行业小公司安排他们的工人到公司来帮忙完成设备安装的部分工序，公司与合作的公司按照安装的设备台数进行结算，全年结算额约 30 万，公司本厂直接人工薪酬 170 万左右，这部分劳务费是否可以作为公司的劳务费在薪酬里核算呢？在成本核算时与本厂的生产人工一起在本月的成品中进行分摊？

回答人：chenyiwei
作为劳务费还是职工薪酬的判断，可参考《中审众环研究 2020 》之“问题1-4-8（企业对劳务派遣人员薪酬的核算和列报）”。
但是，不论是作为一般的劳务费还是职工薪酬，由于劳务人员的工作内容均与产品生产直接相关，因此这部分人工成本是产品成本的必要组成部分，应纳入生产成本核算和分摊。